【裁判字號】    95,易,780
【裁判日期】    970416
【裁判案由】    違反電子遊戲場業管理條例
【裁判全文】
臺灣士林地方法院刑事判決               95年度易字第780號
公  訴  人  臺灣士林地方法院檢察署檢察官
被      告  乙○○
            甲○○
共      同
選任辯護人 金學坪律師
           王令冠律師
上列被告等因違反電子遊戲場業管理條例等案件，經檢察官提起
公訴（95年度偵字第4310號）及移送併案審理（95年度偵字第10
047 號），本院判決如下：
   主  文
乙○○、甲○○共同違反未依電子遊戲場業管理條例規定辦理營
利事業登記者，不得經營電子遊戲場業之規定，各處有期徒刑柒
月，均減為有期徒刑參月又壹拾伍日，如易科罰金，各以銀元參
佰元即新臺幣玖佰元折算壹日。
扣案之「金如意彈珠檯」陸臺（含IC板陸塊）、「招財貓販賣機
」參臺（含IC板參塊）、賭資新臺幣貳萬壹仟壹佰貳拾元、監視
器壹組（含錄影機壹臺、鏡頭及螢幕各壹個）及報表參拾伍張，
均沒收。
   事  實
一、甲○○為臺北市北投區○○○路25號「二次高遊樂園」之負
    責人，乙○○為其僱用之店員，2 人均明知「二次高遊樂園
    」並未依電子遊戲場業管理條例規定辦理營利事業登記，不
    得經營電子遊戲場業，竟基於共同之犯意聯絡及與不特定人
    賭博財物之概括犯意，自民國94年1 月1 日起，在「二次高
    遊樂園」內，擺設賭博性電子遊戲機「金如意彈珠檯」變異
    體6 臺及「招財貓販賣機」變異體3 臺。「金如意彈珠檯」
    每1 機臺有16顆彈珠及數字由1 排列至16之洞口，其賭法為
    賭客將新臺幣（下同）10元硬幣投入機具後即可押注打玩彈
    珠，每10元押注1 分，將彈珠打玩玩畢後，依彈珠進洞之連
    線數計算得分倍數，得1 分可兌換現金10元；「招財貓販賣
    機」賭法則為開分計算，每元押注1 分，若押中則依所得倍
    數得分，2 種機具皆可累計分數，再依所得分數向在場之甲○○或乙○○兌換現金，如未押中，則所押分數由機具沒入
    ，所下賭注即歸負責人甲○○所有，2 人在上開公眾得出入
    之場所，連續與不特定之賭客賭博財物，並以此方式經營電
    子遊戲場業。迄95年3 月15日20時40分許（起訴書誤為下午
    5 時30分許），為警持搜索票至上址執行搜索，並扣得當場
    賭博之器具「金如意彈珠檯」6 臺（含IC板6 塊）、「招財
    貓販賣機」3 臺（含IC板3 塊）、在賭檯、兌換籌碼處之賭
    資共21,120元，含「金如意彈珠檯」機臺內銅板4,460 元（
    內含乙○○洗分交與員警丁○○，並由丁○○投入機臺中打
    玩完畢之賭資70元）、櫃檯零錢7,960 元、紙鈔8,200 元及
    乙○○洗分交予員警丁○○之剩餘賭資500 元紙鈔1 張及甲○○所有、供犯罪所用之監視器1 組（含錄影機1 臺、鏡頭
    及螢幕各1 個）及報表35張等物，始知悉上情。
二、案經臺北市政府警察局北投分局報告臺灣士林地方法院檢察
    署檢察官偵查起訴及移送併案審理。
    理  由
壹、程序部分：
    按被告以外之人於審判外之言詞或書面陳述，除法律有規定
    者外，不得作為證據；又被告以外之人於審判外之陳述，雖
    不符合同法第159 條之1 至第159 條之4 之規定，但經當事
    人於審判程序同意作為證據，法院審酌該言詞陳述或書面陳
    述作成時之情況，認為適當者，亦得為證據。當事人、代理
    人或辯護人於法院調查證據時，知有第159 條第1 項不得為
    證據之情形，而未於言詞辯論終結前聲明異議者，視為有前
    項之同意，刑事訴訟法第159 條第1 項及第159 條之5 分別
    定有明文。本判決下列所引用各該被告以外之人於審判外之
    陳述（包含書面陳述），除後述公務員於職務上製作之紀錄
    文書，並無顯不可信之情況，依刑事訴訟法第159 條之4 第
    1 款規定，均具有證據能力外，其餘傳聞證據之部分，當事
    人及辯護人於本院準備程序及審判期日中均表示無意見而不
    予爭執，且迄至言詞辯論終結前亦未再聲明異議，本院審酌
    上開證據資料製作時之情況，尚無違法不當及證明力明顯過
    低之瑕疵，亦認為以之作為證據應屬適當，故揆諸前開規定
    ，爰逕依刑事訴訟法第159 條之5 規定，認前揭證據資料均
    有證據能力，合先敘明。
貳、實體部分：
一、訊據被告甲○○固坦承經警方於前揭時地查獲之「金如意彈
    珠檯」6 臺及「招財貓販賣機」3 臺為其所有，惟矢口否認
    有何與被告乙○○共同非法經營電子遊戲場業及賭博之犯行
    ，辯稱：「金如意彈珠檯」非屬電子遊戲機，其玩法為客人
    投幣打玩16顆彈珠後，會依其所選擇之禮品桿掉落禮物，並
    無賭博之功能，而「招財貓販賣機」3 臺則業已售出，俟買
    主前來支付尾款並載運機臺，並無對外營業，故伊並無經營
    賭博性電子遊戲機云云；被告乙○○亦否認與被告甲○○共
    同有非法經營電子遊戲場業及賭博行為，辯以：「金如意彈
    珠檯」投幣打完後僅會掉落禮品，並無開分洗分之功能，警
    方查獲當日，伊碰觸「金如意彈珠檯」係為排除故障而非洗
    分，且因喬裝為賭客之員警向伊兌換零錢，伊始自櫃檯將兌
    換之零錢交予員警，並非洗分後交付賭金，而「招財貓販賣
    機」則已售與他人，伊所製作之營業報表中之所以有「招財
    貓販賣機」之營業紀錄，係為利老闆甲○○將來轉讓該機臺
    所虛構之數額，實際上「招財貓販賣機」並無營業云云。
二、經查：
  (一)被告乙○○、甲○○上揭犯行，業經證人即執行本件稽查之
    北投分局永明派出所員警丁○○於本院審理時結證稱：95年
    3 月15日伊偽裝為賭客前往「二次高遊樂園」打玩「金如意
    彈珠檯」，遊戲方式為投入10元硬幣顯示分數後，即可押分
    ，再將機臺16顆彈珠打玩完畢，上方有一四方形數字即會顯
    示分數，如果係3 連線的話，就是1 倍即押10分中10分，且
    機臺得分僅顯示一秒就會消失，不會一直停留在螢幕上，但
    分數還是會繼續累積，累積之分數可選擇繼續押分，或是洗
    分兌換現金。要看累積之分數必須由店員以小支工具插入機
    臺左側下方黑色小孔，分數即會顯示在小孔上方之螢幕上。
    當伊要以積分50分換取現金500 元時，店員就轉動鑰匙按螢
    幕上綠色按鈕將分數洗掉，再去櫃檯拿取500 元紙鈔1 張給
    伊（後改稱店員係給伊500 元紙鈔及7 個10元硬幣），「招
    財貓販賣機」玩法係店員開分後即可押注，再視押中倍數透
    過店員洗分換錢，但因伊從未押中，故而未曾兌換現金過，
    查獲當日伊打開「招財貓販賣機」按鈕內鍵，其上貼紙分別
    貼有「開分」、「洗分」、「贈品」等文字，且3 臺「招財
    貓販賣機」皆有插上電源等語明確（參本院97年1 月30日審
    判筆錄）。證人即經警通知到場稽查之臺北市商業管理處稽
    查人員丙○○亦於本院審理中結證以：95年3 月15日警察通
    知伊到「二次高遊樂園」進行稽查，當日稽查紀錄表為伊所
    填載，該紀錄第3 點關於「招財貓販賣機」之玩法，前半段
    是警察告訴伊，後來警察打開機臺內部，後面電線處貼有「
    押分」、「洗分」等字眼，而如果投幣時分數有累積、押分
    、積分、連線對應到號碼之情形，伊即會認定該機臺屬電子
    遊戲機，「金如意彈珠檯」部分，伊綜合警方陳述、被告乙○○之不配合、該店多次遭人檢舉及「招財貓販賣機」之查
    獲情形，故而判斷該機臺亦屬電子遊戲機等語明確（見本院
    97年1 月30日審判筆錄）。查證人丁○○、丙○○均係依法
    執行職務之公務員，且與被告等人並無仇隙，當無甘冒偽證
    重罪而設詞誣陷被告2 人於罪之理，其證言當可採信，此外
    並有卷附臺北市商業管理處95年3 月15日商業稽查紀錄表1
    份、現場及監視錄影帶翻拍照片共24張（偵查卷第43至48頁
    ）、扣案之「金如意彈珠檯」6 臺（含IC板6 塊）、「招財
    貓販賣機」3 臺（含IC板3 塊）、現金21,120元，含「金如
    意彈珠檯」機臺內銅板4,460 元（內含被告乙○○洗分交與
    員警丁○○，並由丁○○投入機臺中打玩完畢之賭資70元）
    、櫃檯零錢7,960 元、紙鈔8,200 元、被告乙○○洗分交予
    員警丁○○之剩餘賭資500 元紙鈔1 張及被告甲○○所有之
    監視器1 組（含錄影機1 臺、鏡頭及螢幕各1 個）、報表35
    張可資佐證。
  (二)被告等雖辯以「金如意彈珠檯」與「招財貓販賣機」已由經
    濟部商業司評鑑為非屬電子遊戲機，渠等本即為合法營業云
    云，並提出上開機臺遊戲說明書以資證明，惟查：該2 類機
    臺具有開分、洗分之功能，玩法與遊戲說明書之說明不同，
    業據證人丁○○、丙○○於本院審理時證述明確已如前述，
    且前開機臺經本院送經濟部鑑定結果，認本案機具之操作方
    式為投幣100 元，開分100 分，所押圖案與信號燈落入之圖
    案相符時，即為中獎，為變異體機具，應屬電子遊戲機，此
    有經濟部96年3 月29日經商字第09602034580 號函附於本院
    卷內可稽，足認「二次高遊樂園」中之「金如意彈珠檯」與
    「招財貓販賣機」已經改裝變異，為電子遊戲機無誤，被告
    等此部份辯詞顯係意圖混淆視聽，不足採信。
  (三)被告等復辯以：北投分局永明派出所自95年3 月1 日至95年
    3 月14日每日皆到店內臨檢，然並未發現渠等有經營賭博性
    電子遊戲機，且臺北市商業管理處於94年間至95年3 月15日
    前間歷次到店稽查結果，亦認「金如意彈珠檯」並無可連線
    、積分、押分之射悻性質，足見渠等並無任何不法行為云云
    ，然永明派出所員警執行臨檢時皆著制服，而臺北市商業管
    理處人員稽查時，除臺北市商業處稽查人員1 名外，另僅有
    保安大隊之制服員警1 名支援，又因商業法令並未賦予稽查
    人員檢查機臺之權限，故如店員拒絕稽查人員查看機臺內部
    ，稽查人員亦無強制力得以使用等情，已分別經證人丁○○
    、丙○○證述明確，稽查人員既無強制力可查驗機臺，且無
    論臨檢或稽查人員，於執行勤務時皆會著制服或佩帶識別證
    ，被告等自極易辨識出前來臨檢或稽查之人員，而得隱匿其
    違法經營賭博性電子遊戲機之犯行，故例行性之臨檢或商業
    稽查，自無法查獲被告等之不法行為。從而，「二次高遊樂
    園」於遭查獲前之歷次臨檢及稽查均為合格，尚不足以作為
    對被告等有利之判斷。
  (四)被告甲○○又辯稱：「招財貓販賣機」內部「開分」、「洗
    分」等標籤非其所貼，其不知該機臺內部貼有此類字樣，應
    係購入機臺時即有該標籤存在，且因該機臺營業額不高，其
    欲將之出售，故封住機臺投幣口，並貼上「販售」紙條，該
    機臺雖有插電，但只在有人欲購買機臺時，其始會打開電源
    示範玩法給客人看，且該批機臺業已以30,000元代價出售於
    一位「馬先生」，「馬先生」已先行給付10,000元訂金，並
    定於95年3 月15日（即查獲當日）前來支付尾款並載運機臺
    ，當日其有打開電源，讓馬先生可以看機臺是正常的，實際
    上並無營業云云。然由現場照片觀之，「招財貓販賣機」3
    部機臺投幣口並未封住，且與其他遊戲機臺排列整齊於營業
    場所內，機臺前方並放置椅子，機臺上紙條亦看不出寫有「
    販售」字樣，且該機臺賭法係直接請店員開分即可押注打玩
    ，毋庸投幣，業經證人丁○○證述明確，故縱使機臺投幣口
    無法使用，仍得由店員直接開分而打玩，尚不足以認定該機
    臺並未對外營業。再者，機臺上縱貼有紙條，然被告甲○○
    所謂「馬先生」既已支付10,000元訂金，甲○○竟未詢問其
    真實姓名甚至聯絡方式，顯然違背交易常理，其又謂遭查獲
    隔日（即16日）「馬先生」即前來取回訂金，但其竟仍未確
    認「馬先生」真實身分以保留對自己有利之證據，與常情亦
    相違背。又「招財貓販賣機」既要販售，何須與其他營業中
    機臺共同排列整齊於營業場所並在機臺前放置椅子？足見該
    機臺有開放予客人打玩、作為營業之用，被告前開辯解顯為
    臨訟卸責杜撰之詞，殊難採信。
  (五)被告乙○○另辯稱：現場監視錄影帶拍攝到關於伊之畫面，
    伊到員警丁○○打玩之「金如意彈珠檯」旁彎下腰之動作，
    係為排除機臺故障，將卡在洞口之禮品取下，而伊交付丁○○之現金，係丁○○之前向伊兌換之零錢，並非賭金，且現
    場錄音帶中與丁○○對談之人，亦非伊之聲音云云。然被告
    乙○○有彎腰碰觸機臺螢幕洗分57分，並走回櫃檯拿取現金
    570 元交付丁○○之事實，除據證人丁○○就相關細節證述
    明確外，經本院當庭勘驗「二次高遊樂園」監視錄影帶及95
    年3 月15日20時38分至40分現場錄音之結果，畫面20時40分
    31秒至34秒顯示，被告乙○○有到喬裝客人之員警丁○○玩
    打機臺身旁，並且有彎下腰，又伸手接觸機臺螢幕左側，又
    於20時40分52秒，回到櫃檯，取出東西交給員警丁○○，現
    場錄音則可聽見有人稱「那這樣我跟你說，我這洗掉，跟那
    個也洗掉」，並說「那你都有看見」。有人回應說「好」，
    之後又說「我跟你洗掉了，那總共洗57分」（均為臺語），
    此有95年3 月15日現場監視錄影帶1 捲、蒐證錄影帶2 捲及
    錄音帶1 捲可證，及本院97年1 月30日、97年3 月19日勘驗
    筆錄附卷可佐，核與證人丁○○所證與被告乙○○洗分換取
    現金之過程一致，甚且被告甲○○亦稱錄音帶中確為乙○○
    之聲音，從而被告乙○○有與丁○○對話，並洗分交付570
    元賭金予丁○○之事實，堪以認定，被告乙○○辯解顯無足
    採。
  (六)被告乙○○再辯以：伊所製作之報表中之所以將「招財貓販
    賣機」亦列入營業項目，並在項下逐一填載營業額，係為便
    於轉讓該機臺而虛構之數額，事實上並未營業云云，惟依常
    理而言，若欲美化業績績效以吸引客人購買機臺，必會填具
    相當之營業額，以顯示該機臺獲利良好，具有購買之價值，
    但觀諸卷附95年2 月份之報表顯示，「招財貓販賣機」項目
    竟有數日營業額皆填載為零（見偵查卷第64頁），實與被告
    乙○○所稱目的不符，顯與常情相違，其辯解要難採信。反
    而依扣案報表之記載，94年12月「招財貓販賣機」除27日營
    業額為零外，其餘日期均有營業額之記載、95年1 月除8 日
    、14日、18日、23日、24日營業額為零外，其餘日數亦皆有
    填具營業額，95年2 月1 日至7 日，該機臺營業額分別為1,
    300 元、1,100 元、1,200 元、500 元、2,200 元、200 元
    、31,460元，其他日數也有營業紀錄，益證「二次高遊樂園
    」內所擺設之「招財貓販賣機」機臺確有營業行為。
  (七)綜上所述，本件事證明確，被告乙○○、甲○○聲請勘驗扣
    案之機臺，核無必要，其等犯行均堪以認定，應依法論科。
三、核被告乙○○、甲○○未依電子遊戲場業管理條例之規定辦
    理營利事業登記即經營電子遊戲場業，係違反電子遊戲場業
    管理條例第15條規定，應依同條例第22條之規定論處，至渠
    等在「二次高遊樂園」擺設電子賭博遊戲機臺與不特定人對
    賭財物，係另犯刑法第266 條第1 項前段之在公眾得出入場
    所賭博罪。按被告行為後，94年2 月2 日修正公布之刑法已
    於95年7 月1 日生效施行，其中第2 條第1 項「行為後法律
    有變更者，適用行為時之法律。但行為後之法律有利於行為
    人者，適用最有利於行為人之法律」之規定，係規範行為後
    法律變更所生新、舊法律比較適用之準據法，並非刑法實體
    法律，自不生行為後法律變更之比較適用問題，故刑法修正
    施行後，應適用該修正後之第2 條第1 項之規定，依「從舊
    、從輕」之原則比較新、舊法律之適用；又比較新舊法時，
    應就罪刑有關之共犯、未遂犯、想像競合犯、牽連犯、連續
    犯、結合犯，以及累犯加重、自首減輕暨其他法定加減原因
    （如身分加減）與加減例等一切情形，綜其全部罪刑之結果
    而為比較後，再適用有利於行為人之法律處斷，而不得一部
    割裂分別適用不同之新、舊法（最高法院24年上字第4634號
    、29年上字第964 號判例意旨及最高法院95年度第8 次刑事
    庭會議決議參照）。經查：
  (一)關於罰金刑：刑法第266 條第1 項賭博罪，其法定刑有關罰
    金部分為（銀元）1000元以下罰金。查刑法分則編各罪所定
    罰金刑之貨幣單位原為銀元，修正前刑法第33條第5 款規定
    ：「罰金：1 元（銀元）以上。」，而依罰金罰鍰提高標準
    條例規定，就72年6 月26日前修正之刑法部分條文罰金數額
    提高2 至10倍，其後修正者則不提高倍數，並依現行法規所
    定貨幣單位折算新臺幣條例規定，以銀元1 元折算新臺幣3
    元。修正後刑法第33條第5 款規定：「罰金：新臺幣1000元
    以上，以百元計算之。」，刑法第33條第5 款所定罰金貨幣
    單位經修正為新臺幣後，刑法分則各罪所定罰金刑之貨幣單
    位亦應配合修正為新臺幣，為使刑法分則編各罪所定罰金之
    最高數額與刑法修正前趨於一致，乃增訂刑法施行法第1 條
    之1 ：「中華民國94年1 月7 日刑法修正施行後，刑法分則
    編所定罰金之貨幣單位為新臺幣。94年1 月7 日刑法修正時
    ，刑法分則編未修正之條文定有罰金者，自94年1 月7 日刑
    法修正施行後，就其所定數額提高為30倍。但72年6 月26日
    至94年1 月7 日新增或修正之條文，就其所定數額提高為3
    倍。」。從而，刑法修正後刑法分則編各罪所定罰金刑之最
    高數額，適用刑法施行法第1 條之1 之規定後，並無不同，
    即對被告並無有利或不利之情形；惟修正後刑法第33條第5
    款所定罰金刑最低數額，較之修正前提高，自以修正前刑法
    第33條第5 款規定有利於被告。
  (二)關於連續犯部分：修正前刑法第56條有關「連續數行為而犯
    同一之罪名者，以一罪論，但得加重其刑至二分之一」之連
    續犯規定，經修正刪除，此刪除雖非犯罪構成要件之變更，
    但顯已影響行為人刑罰之法律效果，自屬法律有變更，而刪
    除連續犯之規定後，被告所犯各罪均應依數罪併罰之規定分
    論併罰，是比較修正前、後法結果，自以適用較有利於被告
    之行為時法律即修正前刑法論以連續犯。
  (三)關於牽連犯部分：修正前刑法第55條規定：「一行為而觸犯
    數罪名者，或犯一罪而其方法或結果之行為犯他罪名者，從
    一重處斷。」，修正後已將「犯一罪而其方法或結果之行為
    犯他罪名者，從一重處斷」之牽連犯規定刪除，故依修正後
    之刑法規定，被告所犯各罪應依數罪併罰之規定分論併罰。
    比較修正前、後之法律規定，應以修正前之牽連犯規定較有
    利於被告。
  (四)關於共犯部分：修正前刑法第28條規定：「二人以上共同實
    施犯罪之行為者，皆為正犯。」，修正後該條規定為：「二
    人以上共同實行犯罪之行為者，皆為正犯。」，揆諸本條之
    修正理由，係為釐清陰謀共同正犯、預備共同正犯、共謀共
    同正犯是否合乎本條之正犯要件，並將陰謀共同正犯、預備
    共同正犯剔除於本條適用之外，以符合近代刑法之個人責任
    原則、法治國人權保障思想及犯罪支配理論。惟被告乙○○
    與被告甲○○2 人間就前揭犯行具有犯意聯絡及行為分擔，
    不論依修正前或修正後之規定，均屬共同正犯，對被告2 人
    並無有利或不利之情形，故毋庸比較新舊法，應逕行適用裁
    判時之法律（最高法院95年11月7 日第21次刑庭會議意旨參
    照）。
  (五)綜上，本件經綜合觀察全部罪刑比較之結果，依修正後刑法
    第2 條第1 項前段規定，適用修正前刑法第56條、第55條、
    第33條第5 款之規定，對被告等較有利，自應全部適用修正
    前刑法相關規定而為論科。
四、被告乙○○、甲○○就違反電子遊戲場業管理條例及賭博犯
    行，2 人間有犯意聯絡及行為分擔，為共同正犯。被告2 人
    多次賭博之犯行，各時間緊接，所犯為構成要件相同之罪名
    ，顯係基於概括犯意而反覆為之，應依修正前刑法第56條之
    規定論以連續犯，並均加重其刑。又被告2 人所犯違反電子
    遊戲場業管理條例第22條罪與連續賭博罪間，有方法目的之
    牽連關係，應依修正前刑法第55條牽連犯之規定，從一重之
    違反電子遊戲場業管理條例第22條之罪處斷。爰審酌被告甲○○有違反電子遊戲場業管理條例前科、被告乙○○有2 次
    賭博前科，有臺灣高等法院被告前案紀錄表2 份存卷可考，
    素行不佳、分工之程度、違法經營電子遊戲場業之期間及規
    模、可牟得不法利益之多寡、智識程度及犯後飾詞否認犯罪
    ，並無悔意等一切情狀，均量處如主文所宣告之刑。再被告
    2 人犯罪時間於96年4 月24日之前，符合中華民國96年罪犯
    減刑條例所定之減刑條件，爰依該條例第2 條第1 項第3 款
    規定，均減其宣告刑2 分之1 如主文所示，並依該條例第9
    條規定各諭知易科罰金之折算標準。又修正前刑法第41條第
    1 項前段規定：「犯最重本刑為5 年以下有期徒刑以下之刑
    之罪，而受6 個月以下有期徒刑或拘役之宣告，因身體、教
    育、職業、家庭之關係或其他正當事由，執行顯有困難者，
    得以1 元以上3 元以下折算1 日，易科罰金。」，而被告行
    為時之易科罰金折算標準，依95年7 月1 日修正條文施行前
    罰金罰鍰提高標準條例第2 條之規定（該條業經總統於95年
    5 月17日公布刪除，並自95年7 月1 日失效），就其原定數
    額提高為100 倍折算1 日，則被告行為時之易科罰金折算標
    準，應以銀元100 元至300 元折算1 日，經折算為新臺幣後
    ，係以新臺幣300 元至900 元折算為1 日；惟修正後之刑法
    第41條第1 項前段則規定：「犯最重本刑為5 年以下有期徒
    刑以下之刑之罪，而受6 個月以下有期徒刑或拘役之宣告者
    ，得以新臺幣1,000 元、2,000 元或3,000 元折算1 日，易
    科罰金。」，比較修正前後之易科罰金折算標準，以適用修
    正前刑法第41條第1 項前段規定較有利於被告，故應依該法
    條諭知易科罰金之折算標準。
五、扣案之「金如意彈珠檯」6 臺（含IC板6 塊）及「招財貓販
    賣機」3 臺（含IC板3 塊），均為當場賭博之器具，另扣案
    之賭資21,120元，含「金如意彈珠檯」機臺內銅板4,460 元
    （內含被告乙○○洗分交與員警丁○○，並由丁○○投入機
    臺中打玩完畢之70元銅板賭資）、櫃檯零錢7,960 元、紙鈔
    8,200 元及被告乙○○洗分交予員警丁○○之剩餘賭資500
    元紙鈔1 張，為在賭檯及兌換籌碼處之財物，不論屬於被告
    所有與否，均應依刑法第266 條第2 項規定沒收之。按共同
    正犯因相互間利用他人之行為，以遂行其犯意之實現，本於
    責任共同之原則，有關沒收部分，對於共犯間供犯罪所用之
    物，自均應為沒收之諭知（最高法院89年度臺上字第6946號
    裁判意旨參照），查本件查扣之監視器1 組（含錄影機1 臺
    、鏡頭及螢幕各1 個）及報表35張，為被告甲○○所有、供
    犯罪所用之物，依前揭說明，爰依刑法第38條第1 項第2 款
    規定，就被告甲○○、乙○○均宣告沒收之。
六、臺灣士林地方法院檢察署95年偵字第10047 號移送併辦部分
    ，與起訴部分為同一事實，已一併判決如上，附此敘明。
據上論斷，應依刑事訴訟法第299 條第1 項前段，電子遊戲場業
管理條例第22條、第15條，刑法第2 條第1 項前段、第11條前段
、第28條、第266 條第1 項前段、第2 項、第38條第1 項第2 款
、修正前刑法第56條、第55條、第41條第1 項前段，刑法施行法
第1 條之1 ，修正刪除前罰金罰鍰提高標準條例第2 條，現行法
規所定貨幣單位折算新臺幣條例第2 條，中華民國96年罪犯減刑
條例第2 條第1 項第3 款、第7 條、第9 條，判決如主文。
本案經檢察官張紜瑋到庭執行職務。
中    華    民    國    97    年    4     月    16    日
                  刑事第五庭審判長法  官  李育仁
                                  法  官  許辰舟
                                  法  官  黃潔茹
以上正本證明與原本無異。
如不服本判決，應於收受送達後10日內向本院提出上訴書狀，其
未敘述上訴之理由者並得於提起上訴後20日內向本院補提理由書
（均須按他造當事人之人數附繕本）。
                                  書記官  柳瑞宗
中    華    民    國    97    年    4     月    16    日
附錄法條：
中華民國刑法第266條第1 項前段
（普通賭博罪與沒收物）
在公共場所或公眾得出入之場所賭博財物者，處 1 千元以下罰金
。
電子遊戲場業管理條例第22條
違反第 15 條規定者，處行為人 1 年以下有期徒刑、拘役或科或
併科新台幣 50 萬元以上 250 萬元以下罰金。


司法院資訊處製作；財團法人民間司法改革基金會備份。
